最　高　行　政　法　院　裁　定
                                     100年度裁字第1071號
上  訴  人　詹亞雄
訴訟代理人　劉韋廷　律師
被 上訴 人　國防部海軍司令部
代　表　人　高廣圻
上列當事人間復職事件，上訴人對於中華民國98年11月19日臺北
高等行政法院98年度訴字第1087號判決，提起上訴，本院裁定如
下：
    主  文
上訴駁回。
上訴審訴訟費用由上訴人負擔。
    理  由
一、按對於高等行政法院判決之上訴，非以其違背法令為理由，
    不得為之，行政訴訟法第242條定有明文。依同法第243條第
    1項規定，判決不適用法規或適用不當者，為違背法令；而
    判決有同條第2項所列各款情形之一者，為當然違背法令。
    是當事人對於高等行政法院判決上訴，如依行政訴訟法第24
    3條第1項規定，以高等行政法院判決有不適用法規或適用不
    當為理由時，其上訴狀或理由書應有具體之指摘，並揭示該
    法規之條項或其內容；若係成文法以外之法則，應揭示該法
    則之旨趣；倘為司法院解釋或本院之判例，則應揭示該判解
    之字號或其內容。如以行政訴訟法第243條第2項所列各款情
    形為理由時，其上訴狀或理由書，應揭示合於該條項各款之
    事實。上訴狀或理由書如未依此項方法表明，或其所表明者
    與上開法條規定不合時，即難認為已對高等行政法院判決之
    違背法令有具體之指摘，其上訴自難認為合法。
二、上訴人原係海軍陸戰隊通資電大隊通資二中隊三等士官長區
    隊長，於民國97年2月24日酒後駕車肇事，經國防部南部地
    方軍事法院以97年訴字第84號判決處有期徒刑3月，如易科
    罰金以新台幣1,000元折算1日，嗣分別經國防部高等軍事法
    院高雄分院及臺灣高等法院高雄分院駁回上訴人之訴，於97
    年8月8日確定並經被上訴人核定上訴人撤職停役。嗣上訴人
    於同年10月26日聲請易科罰金執行完畢後，向高雄市後備指
    揮部聲請回役復職，案經該部函轉被上訴人辦理，被上訴人
    經檢討無適職派任，不予同意回役復職，以97年12月5日國
    海人管字第0970008307號函復高雄市後備指揮部，並經該部
    函轉上訴人，上訴人不服，提起訴願亦遭駁回，循序提起行
    政訴訟，經原判決以：(一)按士官經判決確定處有期徒刑以上
    之刑，未宣告緩刑者，予以撤職；撤銷者，自撤職之日起停
    役，陸海空軍官士官任職條例（下稱）任職條例第10條第1
    款、陸海空軍官士官服役條例（下稱）服役條例施行細則第
    9條第1項第3款分別定有明文。次按經撤職停役者，服役條
    例第14條第1項第3款以及第2項規定：「（第1項）常備軍官
    、常備士官，在現役期間，有左列情形之一者，予以停役：
    ……三撤職者。（第2項）前項第四款人員，於休職期滿許
    其回役；第七款人員，不予回役；其餘各款人員，於停役原
    因消滅時，得按其情節及軍事需要，予以回役或免予回役。
    」服役條例施行細則第10條第1項以及第2項第3款規定：「
    （第1項）本條例第14條第2項所定第1項停役原因消滅時，
    得按其情節予以回役之規定如下：……。（第2項）前項人
    員回役時，由相關單位或機關依下列規定造具回役名冊，層
    報國防部或各司令部核定之：……。」再按任職條例第12條
    規定：「軍官、士官撤職後，撤職原因消滅或屆滿一年，除
    因叛亂、貪污及其他重大原因不予復職外，經調查確已悔改
    有據，合於回役規定及左列條件者，得依申請核予復職：一
    員額狀況許可。二本人所具專長為軍中需要。三合於任職條
    件者。」。(二)本件上訴人於服役期間因酒後駕危險駕駛交通
    工具，經國防部南部地方軍事法院判處有期徒刑3月，得易
    科罰金，但未經宣告緩刑，並經國防部高等軍事法院高雄分
    院97年上訴字第35號判決、臺灣高等法院高雄分院97年度軍
    上字第17號判決分別駁回上訴人上訴確定後，經海軍陸戰隊
    指揮部以97年8月25日海陸人行字第0970007429號令撤職、
    被上訴人以97年9月2日國海人管字第0970006010號函核定上
    訴人溯自97年8月8日撤職停役。上訴人於易科罰金執行完畢
    後（停役原因即已消滅），依程序向所隸高雄市後備指揮部
    聲請回役復職，並函轉被上訴人核定，自屬有據。(三)按軍官
    士官撤職停役原因消滅後，欲申請回役復職，必須先除去其
    停役狀態，即通過考核符合回役規定後，再依照任職條例復
    職。而予以回役或免予回役，係於停役原因消滅時，按其情
    節及軍事需要作為考核之判斷基準，被上訴人對此有裁量權
    ；即停役原因消滅後，經調查確已悔改有據，合於回役規定
    及員額狀況許可、本人所具專長軍中需要、合於任職條件者
    ，得核予復職。本件被上訴人對於上訴人申請回役復職，就
    是否應准予上訴人回役，乃依規定就上訴人情節及軍事需要
    ，依其裁量權進行考核；查上訴人經判刑3月確定，參酌國
    防部92年2月11日選達字第0920001350號令頒「國軍頑劣不
    適職人員淘汰成效考核評鑑作法」及95年5月10日選適字第
    0950005136號令「重申執行『留優汰弱』政策」等行政規則
    ，被上訴人於考核後不准上訴人回役復職；而「國軍頑劣不
    適職人員淘汰成效考核評鑑作法」及執行「留優汰弱」政策
    乃被上訴人為確保國軍戰鬥力，強化國軍人力素質而訂定；
    其將違反軍、司法判刑確定者，及違反任職條例及陸海空軍
    懲罰法相關規定，遭撤職停役者，列為不適職列管人員，乃
    就「不適職」之不確定法律概念予以具體化，乃屬內部規範
    之行政規則，自有拘束內部之效力；觀其內容並無超越任職
    條例及服役條例之規定，而僅就細節性以及技術性事項為規
    定，則無違反法律保留原則，被上訴人據以考核並無不合。
    (四)查上訴人因酒後駕車而遭撤職停役，係基於法律所規定對
    於現役軍人所為之行政管制措施，並不帶有處罰之色彩。嗣
    後上訴人於停役消滅申請回役復職，其必須符合服役條例第
    14條第2項後段、服役條例施行細則第10條第2項第3款之規
    定，由被上訴人對上訴人進行考核，本件被上訴人參酌上訴
    人酒後駕駛情節，及「國軍頑劣不適職人員淘汰成效考核評
    鑑作法」、95年5月10日選適字第0950005136號令「重申執
    行『留優汰弱』政策」，而該等行政規則係針對國軍不適任
    官兵進行淘汰之評鑑措施，主要是對於違法行為、違反部隊
    紀律等行為作為考核依據，上訴人因受判刑確定，而為留優
    汰弱之對象，上訴人經考核後遭核定免予回役，自無一行為
    二罰之情。又司法院釋字第491號解釋係針對公務員懲戒，
    而判斷懲戒程序是否符合「正當法律程序」之要求，而與本
    件情況自有不同，而無法等同視之。另本件上訴人因酒後駕
    車，遭判處有期徒刑確定，被上訴人核定撤職停役之處分符
    合任職條例第10條第1款及服役條例第14條第1項第3款規定
    ，無違反比例原則。又上訴人於98年11月5日言詞辯論陳稱
    「軍中其他人酒駕，長官都叫他們退伍」，依照陸海空軍軍
    官士官服役條例第15條第7款規定「常備軍官、常備士官，
    有左列情形之一者，予以退伍：……七停役原因消滅免予回
    役者。」則如上訴人所稱，被上訴人對於酒駕，經法院判處
    有期徒刑以上之刑，並且未宣告緩刑者，均未准予回役，足
    見被上訴人所為之處分，並無違反平等原則等由，乃駁回上
    訴人在原審之訴。
三、上訴人上訴意旨略以：原審法院一方面肯認是否准予回役應
    於停役原因消滅後，按其情節及軍事需要作為考核之判斷基
    準；另方面，卻又僅以停役之原因而否准上訴人回役之申請
    ，其論述之理由顯然前後矛盾，復未按任職條例第10條、服
    役條例第14條暨其施行細則第10條規定據以判斷上訴人得否
    申請回役，而逕以被上訴人所主張與事件無關之因素或動機
    據以論斷，遽予駁回上訴人之申請，實屬裁量權濫用之瑕疵
    ，並有違不當連結禁止原則、法律保留原則、比例原則、平
    等原則及一行為不二罰原則，其判決自有適用法規不當及不
    備理由之違法等語，為其理由。
四、經核本件上訴人對於高等行政法院判決上訴，雖以該判決有
    判決不備理由及適用法規不當之違背法令為由，惟核其上訴
    理由狀所載內容，無非重述其在原審業經主張而為原判決不
    採之陳詞，就原審取捨證據、認定事實之職權行使，指摘其
    為不當，並就原審已論斷者，泛言未論斷，而非具體說明其
    有何不適用法規或適用法規不當之情形，並揭示該法規之條
    項或其內容，及合於行政訴訟法第243條第2項所列各款之事
    實，難認對該判決之如何違背法令已有具體之指摘。況縱原
    判決雖有未於判決中加以論斷者，惟尚不影響於判決之結果
    ，與所謂判決不備理由之違法情形亦不相當。是依首開規定
    及說明，應認其上訴為不合法。
五、據上論結，本件上訴為不合法。依行政訴訟法第249條第1項
    前段、第104條、民事訴訟法第95條、第78條，裁定如主文
    。
中　　華　　民　　國　　100　 年　　4　　 月　　28　　日
                    最高行政法院第四庭
                        審判長法官　吳　明　鴻
                              法官　林　茂　權
                              法官　侯　東　昇
                              法官　黃　秋　鴻
                              法官　陳　國　成

以  上  正  本  證  明  與  原  本  無  異
中　　華　　民　　國　　100　 年　　4　　 月　　29　　日
　　　　　　　　　　　　　　　書記官　吳　玫　瑩